---
title: "Doorae_data"
author: "coop711"
date: "2015년 9월 28일"
output: html_document
---

## Excel data 읽어들이기

### `xlsx` 패키지 설치와 활용

* 먼저 `xlsx` 패키지의 설치 여부를 확인하고, 설치되어 있는 경우 `library()` 로 등록
    + `xlsx`는 `rJava`패키지를 필요로 하기 때문에 Java 최신판이 설치되어 있어야 함.
    + 파일이 없다는 에러 메시지가 뜨면, 파일 경로가 맞는지 확인. `getwd()`와 `setwd()`를 활용하고, 올바른 경로 입력.
    + `read.xlsx()` 에 나오는 1은 무슨 뜻인가? `stringsAsFactors`를 하나는 `TRUE`로 설정하고, 다음에는 `FALSE`로 설정한 이유는 무엇인가? 설정을 하지 않으면 어떻게 되는가?에 답할 수 있어야 함.
    + `encoding = UTF-8`이 필요한 이유는 무엇인가? `Sys.getlocale()`로 확인해 볼 것.

```{r}
library(xlsx)
library(knitr)
doorae0924.rest<-read.xlsx("../data/Data0924.xlsx", 1, colIndex=2:54, endRow=98, stringsAsFactors=TRUE, encoding = "UTF-8")
doorae0924.name <- read.xlsx("../data/Data0924.xlsx", 1, colIndex=1, endRow=98, stringsAsFactors=FALSE, encoding = "UTF-8")
doorae0924 <- data.frame(doorae0924.name, doorae0924.rest)
doorae0924$"시도"
```

* 전북이 두 개 나옴에 유의. 어떤 사연인가 하면,
    + `which()` 안에서 돌아가는 내용을 확실히 알아둘 것. 앞뒤 `()`는 왜 사용하고 있는가?
    + `kable()`에서 `t(as.matrix())`는 왜 필요한가?

```{r}
(id.to.fix <- which(doorae0924$"시도"=="전북 "))
doorae0924$"조직명"[id.to.fix]
doorae0924$"시도"[id.to.fix] <- "전북"
doorae0924$"시도"
kable(t(as.matrix(table(doorae0924$"시도"))))
```

* "전북 "에 속한 갯수를 "전북"에 합쳤지만, "전북 " factor level이 여전히 남아 있음.
    + count가 0인 factor level을 없애려면, 간단히

```{r}
(doorae0924$"시도" <- factor(doorae0924$"시도"))
kable(t(as.matrix(table(doorae0924$"시도"))))
```

### '업력(years in business)' 계산

* `Date` class의 연산에 대한 문제임.
    + `difftime()` 사용. 특정일식까지의 기간을 계산하려면, 예를 들어서 2015/05/31까지의 기간은 `difftime("2015-05-31", doorae0924$"설립일")` 와 같이 계산하면 됨. 이 계산 결과, `difftime` class object가 생성됨.
    + "사업자등록여부"에서 NA는 등록이 안된 것으로 보아야 함. 따라서 factor level의 `No`로 분류. `No`가 `Yes`보다 알파벳 순서에서 앞에 나오기 때문에 내부적으로 `No`가 `1`, `Yes`가 `2`의 값을 갖게 됨. 이 순서를 바꿔주려면 `factor()`로 설정하면서 `levels = `를 조정하여야 함.

```{r}
str(doorae0924)
years.in.business <- round(as.numeric(difftime(Sys.Date(), doorae0924$"설립일", units="days"))/365, digits=1)
str(years.in.business)
head(years.in.business)
doorae0924$"업력" <- years.in.business
str(doorae0924)
doorae0924$"사업자등록여부" <- factor(ifelse(doorae0924$"사업자등록" == "NA", "No", "Yes"), levels=c("Yes", "No"))
doorae0924.ys <- data.frame(status=factor(doorae0924$"공동체상태", levels=c("창업준비", "경영개선")), years=doorae0924$"업력")
save.image("./doorae_new1015.rda")
```                        